<!DOCTYPE html PUBLIC "-//W3C//DTD XHTML 1.0 Transitional//EN" "http://www.w3.org/TR/xhtml1/DTD/xhtml1-transitional.dtd">
<html xmlns="http://www.w3.org/1999/xhtml">
<head>
	<meta http-equiv="Content-Type" content="text/html; charset=iso-8859-1" />
	<title>Ymmärrä suomea</title>
	<style type="text/css" media="all">@import "css/styles.css";</style>
	<script type="text/javascript" src="swfobject.js"></script>
</head>
<body class="font-medium">
	<div id="main-wrapper">
		<div id="topbar"></div>
		<div id="main-menu">
			<table cellspacing="0" cellpadding="0" border="0" class="add-links"><tr>
				<td class="item"><img class="raquo" src="i/raquo.gif" alt="" height="7" width="4" /><a href="/ymmarra/index.php?moduli=sanakirja">Sanakirja</a></td>
				<td class="item"><img class="raquo" src="i/raquo.gif" alt="" height="7" width="4" /><a href="/ymmarra/index.php?moduli=verbit">Verbiluettelo</a></td>
				<td class="item"><img class="raquo" src="i/raquo.gif" alt="" height="7" width="4" /><a href="/ymmarra/index.php?moduli=kielioppi">Kielioppi</a></td>
			</tr></table>
			<table cellspacing="0" cellpadding="0" border="0"><tr>
				<td class="item"><img class="raquo" src="i/raquo.gif" alt="" height="7" width="4" /><a href="/ymmarra/index.php">Etusivu</a></td>
				<td class="item"><img class="raquo" src="i/raquo.gif" alt="" height="7" width="4" /><a href="/ymmarra/index.php?moduli=tekstit">Lukutekstit</a></td>
			</tr></table>
		</div>
		<div id="content">
			<table cellspacing="0" cellpadding="0" border="0" id="content-wrapper"><tr>
				<td>
					<div id="left-menu">
												<div class="header-verb"><span>Verbit</span></div>
						<div class="menu">
								<div class="init"><a href="/ymmarra/index.php?moduli=verbit&kirjain=a">A</a></div>
								<div class="init"><a href="/ymmarra/index.php?moduli=verbit&kirjain=e">E</a></div>
								<div class="init"><a href="/ymmarra/index.php?moduli=verbit&kirjain=h">H</a></div>
								<div class="init"><a href="/ymmarra/index.php?moduli=verbit&kirjain=i">I</a></div>
								<div class="init"><a href="/ymmarra/index.php?moduli=verbit&kirjain=j">J</a></div>
								<div class="init"><a href="/ymmarra/index.php?moduli=verbit&kirjain=k">K</a></div>
								<div class="init"><a href="/ymmarra/index.php?moduli=verbit&kirjain=l">L</a></div>
								<div class="init"><a href="/ymmarra/index.php?moduli=verbit&kirjain=m">M</a></div>
								<div class="init"><a href="/ymmarra/index.php?moduli=verbit&kirjain=n">N</a></div>
								<div class="init"><a href="/ymmarra/index.php?moduli=verbit&kirjain=o">O</a></div>
								<div class="init"><a href="/ymmarra/index.php?moduli=verbit&kirjain=p">P</a></div>
								<div class="init"><a href="/ymmarra/index.php?moduli=verbit&kirjain=r">R</a></div>
								<div class="init"><a href="/ymmarra/index.php?moduli=verbit&kirjain=s">S</a></div>
								<div class="init"><a href="/ymmarra/index.php?moduli=verbit&kirjain=t">T</a></div>
								<div class="init"><a href="/ymmarra/index.php?moduli=verbit&kirjain=u">U</a></div>
								<div class="init"><a href="/ymmarra/index.php?moduli=verbit&kirjain=v">V</a></div>
								<div class="init"><a href="/ymmarra/index.php?moduli=verbit&kirjain=y">Y</a></div>
								<div class="init"><a href="/ymmarra/index.php?moduli=verbit&kirjain=Ä">Ä</a></div>
						</div>					</div>
				</td>
				<td>
					<div id="main-content">
						<div id="path">
							<a href=".">Etusivu</a> &gt; <a href="/ymmarra/index.php?moduli=verbit&kirjain=H">H</a>						</div>
													<h1>HUUTAA</h1>
						<table cellspacing="0" cellpadding="0" border="0">
							<tr>
								<td colspan="2" style="padding-bottom:10px;"><strong>Aktiivin indikatiivi</strong></td>
							</tr>
							<tr>
								<td><pre>PREESENS                   
minä     huudan            
sinä     huudat            
hän      huutaa            
me       huudamme          
te       huudatte          
he       huutavat          

PASSIIVI
         huudetaan         

IMPERFEKTI                 
         huusin            
         huusit            
         huusi             
         huusimme          
         huusitte          
         huusivat          

PASSIIVI
         huudettiin        

PERFEKTI
olen     huutanut          
olet     huutanut          
on       huutanut          
olemme   huutaneet         
olette   huutaneet         
ovat     huutaneet         

PASSIIVI
on       huudettu          

PLUSKVAMPERFEKTI
olin     huutanut          
olit     huutanut          
oli      huutanut          
olimme   huutaneet         
olitte   huutaneet         
olivat   huutaneet         

PASSIIVI
oli      huudettu          
</pre></td>
								<td>&nbsp;&nbsp;&nbsp;</td>
								<td><pre>  KIELTOMUOTO
  en        huuda
  et        huuda
  ei        huuda
  emme      huuda
  ette      huuda
  eivät     huuda


  ei        huudeta

   
  en        huutanut
  et        huutanut
  ei        huutanut
  emme      huutaneet
  ette      huutaneet
  eivät     huutaneet


  ei        huudettu


  en    ole huutanut
  et    ole huutanut
  ei    ole huutanut
  emme  ole huutaneet
  ette  ole huutaneet
  eivät ole huutaneet


  ei    ole huudettu


  en    ollut  huutanut
  et    ollut  huutanut
  ei    ollut  huutanut
  emme  olleet huutaneet
  ette  olleet huutaneet
  eivät olleet huutaneet


  ei    ollut  huudettu
</pre></td>
							</tr>
						</table>
						<table cellspacing="0" cellpadding="0" border="0">
							<tr>
								<td colspan="2" style="padding-bottom:10px;"><strong>Aktiivin konditionaali</strong></td>
							</tr>
							<tr>
								<td><pre>PREESENS
minä     huutaisin         
sinä     huutaisit         
hän      huutaisi          
me       huutaisimme       
te       huutaisitte       
he       huutaisivat       

PASSIIVI
         huudettaisiin     

PERFEKTI
olisin   huutanut          
olisit   huutanut          
olisi    huutanut          
olisimme huutaneet         
olisitte huutaneet         
olisivat huutaneet         

PASSIIVI
olisi    huudettu          
</pre></td>
								<td>&nbsp;&nbsp;&nbsp;</td>
								<td><pre> 
  en        huutaisi
  et        huutaisi
  ei        huutaisi
  emme      huutaisi
  ette      huutaisi
  eivät     huutaisi


  ei        huudettaisi


  en    olisi  huutanut
  et    olisi  huutanut
  ei    olisi  huutanut
  emme  olisi  huutaneet
  ette  olisi  huutaneet
  eivät olisi  huutaneet


  ei    olisi  huudettu
</pre></td>
							</tr>
						</table>
						<table cellspacing="0" cellpadding="0" border="0">
							<tr>
								<td colspan="2" style="padding-bottom:10px;"><strong>Aktiivin potentiaali</strong></td>
							</tr>
							<tr>
								<td><pre>PREESENS
minä     huutanen          
sinä     huutanet          
hän      huutanee          
me       huutanemme        
te       huutanette        
he       huutanevat        

PASSIIVI
         huudettaneen      

PERFEKTI
lienen   huutanut          
lienet   huutanut          
lienee   huutanut          
lienemme huutaneet         
lienette huutaneet         
lienevät huutaneet         

PASSIIVI
lienee   huudettu          
</pre></td>
								<td>&nbsp;&nbsp;&nbsp;</td>
								<td><pre> 
  en        huutane
  et        huutane
  ei        huutane
  emme      huutane
  ette      huutane
  eivät     huutane


  ei        huudettane


  en    liene  huutanut
  et    liene  huutanut
  ei    liene  huutanut
  emme  liene  huutaneet
  ette  liene  huutaneet
  eivät liene  huutaneet


  ei    liene  huudettu
</pre></td>
							</tr>
						</table>
						<table cellspacing="0" cellpadding="0" border="0">
							<tr>
								<td colspan="2" style="padding-bottom:10px;"><strong>Aktiivin imperatiivi</strong></td>
							</tr>
							<tr>
								<td><pre>PREESENS

(sinä)   huuda             
(hän)    huutakoon         
(me)     huutakaamme       
(te)     huutakaa          
(he)     huutakoot         

PASSIIVI
         huudettakoon      

PERFEKTI

ole      huutanut          
olkoon   huutanut          
olkaamme huutaneet         
olkaa    huutaneet         
olkoot   huutaneet         

PASSIIVI
olkoon   huudettu          
</pre></td>
								<td>&nbsp;&nbsp;&nbsp;</td>
								<td><pre> 

  älä       huuda
  älköön    huutako
  älkäämme  huutako
  älkää     huutako
  älkööt    huutako


  älköön    huudettako



  älä      ole  huutanut
  älköön   olko huutanut
  älkäämme olko huutaneet
  älkää    olko huutaneet
  älkööt   olko huutaneet


  älköön   olko huudettu
</pre></td>
							</tr>
						</table>
						<table cellspacing="0" cellpadding="0" border="0">
							<tr>
								<td colspan="2" style="padding-bottom:10px;"><strong>Verbin nominaalimuodot</strong></td>
							</tr>
							<tr>
								<td><pre>I INFINITIIVI              
Lyhyempi muoto:            
         huutaa            

Pitempi muoto:             
         huutaakseni       
         huutaaksesi
         huutaakseen
         huutaaksemme
         huutaaksenne
         huutaakseen

III  INFINITIIVI           
inessiivi    huutamassa    
elatiivi     huutamasta    
illatiivi    huutamaan     
adessiivi    huutamalla
abessiivi    huutamatta    
instruktiivi huutaman      
                           
Passiivi
instruktiivi huudettaman   
                           
                           
</pre></td>
								<td>&nbsp;&nbsp;&nbsp;</td>
								<td><pre>  II INFINITIIVI
  inessiivi     huutaessa
  instruktiivi  huutaen

  Passiivi
  inessiivi     huudettaessa






  IV INFINITIIVI
  nominatiivi   huutaminen
  partitiivi    huutamista
   

  I PARTISIIPPI 
  aktiivi       huutava
  passiivi      huudettava

  II PARTISIIPPI 
  aktiivi       huutanut
  passiivi      huudettu
</pre></td>
							</tr>
						</table>

					</div>
				</td>
			</tr></table>		</div>
		<div id="footer"><a href="http://www.oph.fi/"><img src="i/oph_logo_ymmarrasuomea.gif" width="157" height="35" alt="OPH" /></a></div>
	</div>
</body>
</html>
